臺灣板橋地方法院刑事判決　　　　　　 92年度訴緝字第244號
公　訴　人　臺灣板橋地方法院檢察署檢察官
被　　　告　酉○○
上列被告因偽造文書等案件，經檢察官提起公訴（91年度偵字第
296 號），及移送併案審理（案號：臺灣士林地方法院檢察署91
年度偵字第7461號、臺灣桃園地方法院檢察署91年度偵緝字第14
4 號、臺灣宜蘭地方法院檢察署92年度偵字第2868號、92年度偵
字第1848、2423號、92年度偵緝字第137 號、93年度偵字第803
號、臺灣板橋地方法院91年度偵字第14221 號、91年度偵字第50
30號、91年度偵字第9795號、92年度偵字第7923號、93年度偵字
第11185 號），被告於準備程序進行中就被訴事實為有罪之陳述
，經告知簡式審判程序之旨，並聽取當事人之意見後，本院裁定
由受命法官獨任進行簡式審判程序，判決如下：
        主  文
酉○○意圖為自己不法之所有，以恐嚇使人將本人之物交付，處
有期徒刑年。
扣案之Ｔ型起子貳支、變造李秋安駕駛執照、壬○○國民
上酉○○之相片各壹張、偽造車牌號碼ＬＲ─七八一八號車牌貳
面及行車執照壹張、偽造車牌號碼Ａ五─七七五九號車牌貳面及
行車執照壹張、臺灣桃園地方法院檢察署90年度偵字第13459 號
偵查卷附之楊梅分局埔頂派出所90年8 月11日偵訊（調查）筆錄
上偽造「李秋安」署名壹枚、指印肆枚、楊梅分局90年8 月11日
偵訊（調查）筆錄上偽造「李秋安」署名壹枚、指印肆枚及同署
90年8 月11日訊問筆錄上偽造「李秋安」署名壹枚均沒收。
        事實及理由
一、犯罪事實：
    酉○○基於竊盜、行使偽造、變造特種文書之概括犯意及恐
    嚇取財、偽造署押之犯意，分別連續實施如附表壹、貳所示
    之犯罪行為。
二、證據名稱詳如附表壹、貳證據名稱欄所示。
三、核被告所為，分別係犯如附表壹、貳之所犯法條欄所載之罪
    。被告先後多次竊盜（含共同攜帶兇器竊盜既遂、未遂、普
    通竊盜既遂）、行使偽造（變造）特種文書犯行，時間緊接
    ，所犯係構成要件相同之罪名，顯係出於概括之犯意為之，
    均為連續犯，分別依刑法第五十六條之規定，各論以情節較
    重之共同攜帶兇器竊盜罪及行使偽造特種文書一罪，並均加
    重其刑。又其所犯上開共同連續攜帶兇器竊盜罪、連續行使
    偽造特種文書罪、恐嚇取財罪、偽造署押罪間，分別互有有
    方法結果之牽連關係，為牽連犯，應從一重之恐嚇取財罪處
    斷。又如附表壹編號二至六所示之犯罪事實，雖未據起訴，
    惟與本件起訴之犯罪事實，分別有連續犯、牽連犯之裁判上
    一罪關係，均為起訴之效力所及，本院自得併予審酌，併此
    敘明。爰審酌被告之素行、犯罪之動機、目的、手段、所生
    危害及犯罪後坦承犯行、態度良好等一切情狀，量處如主文
    所示之刑。
四、扣案之Ｔ型起子二支（臺灣板橋地方法院檢察署91年度偵字
    字2966號偵查卷附之91保年度保管字第1059號贓證物品清單
    ）及變造李秋安駕駛執照、壬○○國民
    各一張（同上偵卷），均為被告所有而供犯罪所用之物，應
    依刑法第三十八條第一項第二款之規定沒收之。另扣案之偽
    造車牌號碼ＬＲ─七八一八號車牌二面及行車執照一張（臺
    灣士林地方法院檢察署90年度偵字第1969號偵查卷附之90年
    度保管字第001097號贓證物品清單）、偽造車牌號碼Ａ五─
    七七五九號車牌二面（臺灣桃園地方法院檢察署90年度偵字
    第7473號偵查卷附之90年度保管字第2666號扣押物品清單）
    及行車執照一張（附於同偵卷第24頁）等物，為被告所有，
    因犯罪所得之物，應依刑法第三十八條第一項第三款之規定
    沒收之。又臺灣桃園地方法院檢察署90年度偵字第13459 號
    偵查卷附之楊梅分局埔頂派出所90年8 月11日偵訊（調查）
    筆錄上所偽造「李秋安」署名一枚、指印四枚；楊梅分局90
    年8 月11日偵訊（調查）筆錄上所偽造「李秋安」署名一枚
    、指印四枚；及同署90年8 月11日訊問筆錄上所偽造「李秋
    安」署名一枚，均應依刑法第二百十九條之規定沒收之。
五、移送併案意旨詳如附表所載。按「連續數行為而犯同一之
    罪名者，以一罪論」，刑法第五十六條前段固有明文規定，
    然移送併辦意旨所指被告酉○○涉嫌於九十一年四月二十七
    日起至九十二年十二月十日止，有如附表所示之犯罪行為
    ，惟被告於九十一年一月二十六日二十時許，在臺北縣板橋
    市○○路二號11號檳榔攤前為警查獲，其於翌日（同年一月
    二十七日）由臺灣板橋地方法院檢察署檢察官聲請，經本院
    訊問後認被告涉犯刑法第三百二十一條加重竊盜罪嫌重大，
    有事實足認為有反覆實施同一犯罪之虞，有羈押之必要，而
    裁定予以羈押，有本院押票在卷可按，是被告既已因涉加重
    竊盜罪遭羈押在案，其焉能預期將會停止或撤銷羈押？如何
    預期何時可以出所？如何期待猶能出所後再犯，而謂此係基
    於主觀上始終同一之概括犯意為之？從而，本院嗣於九十一
    年三月二十六日裁定被告准予新台幣（下同）五萬元具保後
    停止羈押，經具保人繳納五萬元後，已將被告予以釋放，然
    此非被告所能事先預期，難認被告於九十一年三月二十六日
    停止羈押後之九十一年四月二十七日起所為如附表所示之
    犯罪行為與本件起訴之犯罪事實是出於概括犯意為之，自非
    連續犯。是移送併辦部分與被告之本案犯行應不成立連續犯
    ，亦因而無由成立牽連犯，而無裁判上一罪關係，非起訴效
    力所及，應檢還原偵查機關（詳如附表所示之偵查案卷）
    檢察官另行依法處理，附此敘明。
六、應適用之法條：
    依刑事訴訟法第二百九十九條第一項前段、第二百七十三條
    之一第一項、第三百十條之二、第四百五十四條第一項，刑
    法第二十八條、第五十六條、第二百十二條、第二百十六條
    、第二百十七條、第三百二十一條第一項第三款、第三百四
    十六條第一項、第五十五條、第三十八條第一項第二款、第
    三款、第二百十九條，罰金罰鍰提高標準條例第一條前段、
    判決如主文。
七、如不服本判決，得自收受送達之翌日起十日內向本院提出上
    訴狀（須附繕本）。
本案經檢察官郭學廉到庭執行職務
中　　華　　民　　國　　94　　年　　4 　　月　1 　　日
                  刑事第一庭    法　官  李幼妃
右正本證明與原本無異。
                                書記官  強梅芳
中　　華　　民　　國　　94　　年　　4 　　月　 4 　　日
附表壹：
┌──┬───────────┬───────┬──────┬─────┐
│編號│犯罪事實              │證據名稱      │所犯法條    │偵查案號  │
├──┼───────────┼───────┼──────┼─────┤
│一、│酉○○基於概括犯意，意│1.被告酉○○於│除如附表貳所│臺灣板橋地│
│    │圖為自己不法之所有，連│  警、偵訊中之│示之所犯法條│方法院檢察│
│    │續實施如附表貳所示之竊│  供述、      │外，另犯刑法│署九十一年│
│    │盜犯行。又另基於行使變│2.許文彬於警詢│第二百十六條│度偵字第二│
│    │造特種文書之概括犯意，│  中之指證、  │、第二百十二│九六六號、│
│    │先於八十九年十二月底某│3.被害人己○○│條之行使變造│九十一年度│
│    │日，在臺北縣板橋市大觀│  於警詢中之指│特種文書罪。│偵字第一四│
│    │路二段五十九之一號住處│  述、        │被告變造特種│二二一號  │
│    │，以其本人之相片換貼在│4.告訴人壬○○│文書之低度行│          │
│    │如附表貳編號一所示竊得│  於警詢中之指│為為行使變造│          │
│    │之李秋安之駕駛執照上，│  訴、        │特種文書之高│          │
│    │而變造駕駛執照之特種文│5.告訴人未○○│度行為所吸收│          │
│    │書，並於九十年六月，在│  於警詢中之指│，不另論罪。│          │
│    │桃園縣平鎮市遇警方臨檢│  訴、        │            │          │
│    │時，為躲避查緝，假冒李│6.被害人癸○○│            │          │
│    │秋安之名，持上開變造之│  於警詢中之指│            │          │
│    │李秋安駕駛執照交付警方│  述、        │            │          │
│    │查驗而行使之，足以生損│7.告訴人卯○○│            │          │
│    │害於李秋安、監理機關對│  於警詢中之指│            │          │
│    │駕駛人資料之管理及警方│  訴、        │            │          │
│    │查緝人犯之正確性。又於│8.告訴人李秋安│            │          │
│    │九十年十一月底某日，在│  於警詢中之指│            │          │
│    │上開住處，以其所有之相│  訴、        │            │          │
│    │片換貼在如附表貳編號二│9.被害人乙○○│            │          │
│    │所示竊得之壬○○國民身│  於警詢中之指│            │          │
│    │分證上，而變造國民身分│  述、        │            │          │
│    │證之特種文書，足以生損│10.被告酉○○於│            │          │
│    │害於壬○○及戶政機關對│  審理中之自白│            │          │
│    │身分、戶籍管理之正確性│  、          │            │          │
│    │。迄於九十一年一月二十│11.被害人己○○│            │          │
│    │六日二十時許，為警在臺│  、乙○○、許│            │          │
│    │北縣板橋市○○路○段十│  國賢為領回失│            │          │
│    │一號檳榔批發處查緝，羅│  竊贓物所分別│            │          │
│    │春木當場持上開變造之李│  出具之贓物認│            │          │
│    │秋安駕駛執照交付警方查│  領保管單各一│            │          │
│    │驗而行使之，足以生損害│  紙、        │            │          │
│    │於李秋安，惟經警識破並│12.車籍號碼ｓｎ│            │          │
│    │將該變造之駕駛執照扣案│  ｏ／22621 號│            │          │
│    │，嗣經該處屋主許文彬交│  挖土機之買賣│            │          │
│    │出偽造車牌號碼二Ｋ─六│  合約書、進口│            │          │
│    │九六號、Ｕ二─三五九六│  報單、      │            │          │
│    │號車牌各二面；亞鑫通運│13.車牌號碼ＧＢ│            │          │
│    │有限公司所有車牌號碼Ｇ│  ─七六八號曳│            │          │
│    │Ｂ─七六八號之金龍保全│  引車之汽車過│            │          │
│    │磁卡、汽車保險卡各一張│  戶登記書、汽│            │          │
│    │、鑰匙四組、尖嘴鉗一把│  車新領牌照登│            │          │
│    │、剪刀一把、十字起子三│  記書、臺北縣│            │          │
│    │支、一字起子二支、扳手│  政府警察局車│            │          │
│    │二支；卯○○失竊之身分│  輛尋獲電腦輸│            │          │
│    │證、長庚紀念醫院掛號卡│  入單、臺北市│            │          │
│    │、全民健康保險卡各一張│  政府警察局內│            │          │
│    │；壬○○失竊之國民身分│  湖分局車輛失│            │          │
│    │證一張；酉○○所有之萬│  竊證明單、  │            │          │
│    │能起子二支、六向起子一│14.車牌號碼五Ｆ│            │          │
│    │支、Ｔ型起子二支、切換│  ─七六八號營│            │          │
│    │開關一只。酉○○並帶警│  大貨車之車輛│            │          │
│    │方於九十一年一月二十七│  竊盜失竊資料│            │          │
│    │日二時許，在宜蘭鄉頭城│  個別查詢報表│            │          │
│    │鎮二城里近郊高架橋下尋│  、花蓮縣警察│            │          │
│    │回ＧＢ─七六八號曳引車│  局車輛協尋電│            │          │
│    │（即如附表貳編號七所示│  腦輸入單、  │            │          │
│    │之失竊車輛），於同日三│15.車牌號碼ＦＴ│            │          │
│    │時許，在宜蘭縣三星鄉大│  ─二九一八號│            │          │
│    │洲村堤防內河床起出車籍│  自小客車之臺│            │          │
│    │ｓｎｏ／22 621號、ＰＣ│  北縣政府警察│            │          │
│    │300-5 型挖土機（即如附│  局車輛協尋電│            │          │
│    │表貳編號八所示之失竊車│  腦輸入單、臺│            │          │
│    │輛），另於九十一年二月│  北縣政府警察│            │          │
│    │一日，在宜蘭縣蘇澳鎮濱│  局車輛尋獲電│            │          │
│    │海路二段458 號前查獲車│  腦輸入單、  │            │          │
│    │牌號碼ＦＴ─二九一八號│16.車牌號碼ＨＲ│            │          │
│    │自小客車（即如附表貳編│  Ｆ─九０五號│            │          │
│    │號六所示之失竊車輛）。│  重機車之車輛│            │          │
│    │                      │  竊盜車牌失竊│            │          │
│    │                      │  資料個別查詢│            │          │
│    │                      │  報表、桃園縣│            │          │
│    │                      │  警察局車輛尋│            │          │
│    │                      │  獲電腦輸入單│            │          │
│    │                      │  、          │            │          │
│    │                      │17.扣案之變造李│            │          │
│    │                      │  秋安駕駛執照│            │          │
│    │                      │  、壬○○國民│            │          │
│    │                      │  身分證、    │            │          │
│    │                      │18.扣案之Ｔ型起│            │          │
│    │                      │  子二支。    │            │          │
├──┼───────────┼───────┼──────┼─────┤
│二、│酉○○意圖為自己不法之│1.證人王東亞於│刑法第三百二│臺灣士林地│
│    │所有，於八十九年九月三│  警詢中之陳述│十條第一項竊│方法院檢察│
│    │十日四時許，在桃園縣桃│  、          │盜罪、第二百│署九十一年│
│    │園市○○路二號前，竊取│2.證人黃銘輝於│十二條偽造特│度偵字第七│
│    │戊○○所有之車牌號碼Ｋ│  警詢中之指述│種文書罪。被│四六一號、│
│    │Ｙ─一七六六號自小客車│  、          │告偽造車牌特│臺灣板橋地│
│    │得手。另於不詳時間，在│3.被害人戊○○│種文書之低度│方法院檢察│
│    │不詳地點，偽造車牌號碼│  於警詢中之指│行為為行使特│署九十三年│
│    │ＬＲ─七八一八號車牌（│  述、        │種文書之高度│度偵字第一│
│    │該車牌號碼之車主為魏穀│4.被害人魏穀妹│行為所吸收，│一一八五號│
│    │妹）二面及行車執照、友│  於警詢中之指│不另論罪。  │          │
│    │聯產物保險股份有限公司│  述、        │            │          │
│    │保險證各一張，並將該偽│5.證人王東亞於│            │          │
│    │造之車牌懸掛在上開竊得│  偵查中之供述│            │          │
│    │之車輛上而行使之，足以│  、          │            │          │
│    │生損害於魏穀妹、友聯產│6.證人即查獲員│            │          │
│    │物保險股份有限公司及監│  警廖劭晃於偵│            │          │
│    │理機關管理車籍資料之正│  查中之證述、│            │          │
│    │確性。並於八十九年九月│7.被害人戊○○│            │          │
│    │間，在臺北市○○路○段│  出具之贓物認│            │          │
│    │六十號三樓向知情之王東│  領保管單、  │            │          │
│    │亞（贓物部分業經法院另│8.車牌號碼ＫＹ│            │          │
│    │案判決確定）借款新台幣│  ─一七六六號│            │          │
│    │（下同）二萬五千元時，│  之汽車新領牌│            │          │
│    │交付上開懸掛車牌號碼Ｌ│  照登記書、  │            │          │
│    │Ｒ─七八一八號車牌之贓│9.車牌號碼ＫＹ│            │          │
│    │車，偽造之行車執照、保│  ─一七六六號│            │          │
│    │險及其使用之鑰匙一支供│  自小客車之行│            │          │
│    │抵押。嗣因王東亞於八十│  車執照影本、│            │          │
│    │九年十二月二十六日二十│10.臺灣士林地方│            │          │
│    │時許，在臺北市○○路五│  法院九十一年│            │          │
│    │段六十號三樓住處，將上│  度訴字第三三│            │          │
│    │開懸掛偽造車牌之贓車連│  二號刑事判決│            │          │
│    │同偽造之行車執照、保險│  、          │            │          │
│    │證，借予不知情之黃銘輝│11.扣案之偽造車│            │          │
│    │，供作修車期間臨時代步│  牌號碼ＬＲ─│            │          │
│    │使用，而黃銘輝因駕駛上│  七八一八號車│            │          │
│    │開贓車，於八十九年十二│  牌二面、偽造│            │          │
│    │月二十八日晚間行經臺北│  之行車執照、│            │          │
│    │縣蘆洲市○○路二二四巷│  保險證。    │            │          │
│    │六四弄口時，為警當場查│              │            │          │
│    │獲，並扣得鑰匙一支、偽│              │            │          │
│    │造之行車執照、保險證，│              │            │          │
│    │而循線查獲上情。      │              │            │          │
│    │                      │              │            │          │
├──┼───────────┼───────┼──────┼─────┤
│三、│酉○○基於意圖為自己不│1.被害人寅○○│刑法第三百二│臺灣桃園地│
│    │法所有概括犯意，先後為│  於警詢中之指│十條第一項竊│方法院檢察│
│    │下列行為：            │  述、        │盜罪、第二百│署九十一年│
│    │(一)酉○○於八十九年十月│2.被害人辛○○│十六條、第二│度偵緝字第│
│    │  十九日二十二時起至翌│  於警詢中之指│百十二條行使│一四四號  │
│    │  日六時三十分許之間，│  述、        │特種文書罪、│          │
│    │  在桃園縣平鎮市環河南│3.被害人戌○○│第三百四十六│          │
│    │  路460 號前，竊取高永│  於警詢中之指│條第一項之恐│          │
│    │  良所有之車牌號碼ＬＶ│  述、        │嚇取財罪。被│          │
│    │  ─三九七六號自小客車│4.被害人寅○○│告偽造車牌特│          │
│    │  得手，並於同月二十三│  於偵查中之指│種文書之低度│          │
│    │  日以0000000000號行動│  述、        │行為為行使特│          │
│    │  電話與寅○○聯絡，恐│5.被害人辛○○│種文書之高度│          │
│    │  嚇要求寅○○匯款二萬│  、寅○○所出│行為所吸收，│          │
│    │  元至臺灣土地銀行臺中│  具之贓物認領│不另論罪。  │          │
│    │  分行陳錫榮帳戶（帳號│  保管單、    │            │          │
│    │  ：00000000000000號）│6.車牌號碼Ｖ五│            │          │
│    │  內，始可得回被竊之車│  ─六九六八號│            │          │
│    │  輛，寅○○因恐財產遭│  自小客車車輛│            │          │
│    │  受損害，為贖回車輛而│  竊盜車牌失竊│            │          │
│    │  如數將款項匯入上開帳│  資料個別查詢│            │          │
│    │  戶。詎酉○○並未歸還│  報表、      │            │          │
│    │  車輛，而將該車車身顏│7.車牌號碼Ｖ五│            │          │
│    │  色由紅色烤漆成黃色，│  ─六九六八號│            │          │
│    │  嗣於九十年五十日十時│  自小客車之汽│            │          │
│    │  許，駕駛上開竊得車輛│  車新領牌照登│            │          │
│    │  ，行經桃園縣平鎮市長│  記書、      │            │          │
│    │  安路時，為警當場查獲│8.車牌號碼Ａ五│            │          │
│    │  。                  │  ─七七五九號│            │          │
│    │(二)酉○○於八十九年十二│  自小客車照片│            │          │
│    │  月五日凌晨，在桃園縣│  及行車執照、│            │          │
│    │  桃園市○○路904 巷20│9.新竹國際商業│            │          │
│    │  號前，竊取辛○○所有│  銀行自動櫃員│            │          │
│    │  車牌號碼Ｖ五─六九六│  機交易明細表│            │          │
│    │  八號自小客車得手，嗣│  、          │            │          │
│    │  將該車車身由銀色烤漆│10.臺灣土地銀行│            │          │
│    │  成黑色外，並於不詳時│  臺中分行91年│            │          │
│    │  間、地點偽造車牌號碼│  5 月20日函附│            │          │
│    │  Ａ五─七七五九號車牌│  之帳戶開戶資│            │          │
│    │  二面及行車執照一張（│  料及交易明細│            │          │
│    │  該車牌之車主為戌○○│  表、        │            │          │
│    │  ），再將上開偽造車牌│11.扣案之鑰匙二│            │          │
│    │  懸掛在上開竊得車輛上│  支、        │            │          │
│    │  使用而行使之，足以生│12.扣案之偽造車│            │          │
│    │  損害於戌○○及監理機│  牌號碼Ａ五─│            │          │
│    │  關管理車籍資料之正確│  七七五九號車│            │          │
│    │  性。嗣酉○○於九十二│  牌二面及行車│            │          │
│    │  年五月六日二十一時許│  執照一張。  │            │          │
│    │  ，駕駛上開竊得車輛至│              │            │          │
│    │  桃園縣桃園市○○街21│              │            │          │
│    │  巷4 號春天酒樓停車場│              │            │          │
│    │  前時，為警當場查獲，│              │            │          │
│    │  並扣得鑰匙一支、萬能│              │            │          │
│    │  尖嘴鉗及上開偽造車牌│              │            │          │
│    │  二面及偽造之行車執照│              │            │          │
│    │  一張。              │              │            │          │
├──┼───────────┼───────┼──────┼─────┤
│四、│酉○○基於意圖為自己不│1.同案被告林文│刑法第三百二│臺灣板橋地│
│    │法所有之概括犯意，先於│  琛於警詢中之│十條第一項竊│方法院檢察│
│    │九十年三月二日凌晨，在│  供述、      │盜罪、第三百│署九十一年│
│    │臺北縣林口鄉太平村大平│2.被害人彭雲星│二十一條第一│度偵字第五│
│    │嶺23之6 號，以不詳器具│  於警詢中之指│項第三款攜帶│０三０號  │
│    │撬開門鎖、車鎖、拆卸油│  述、        │兇器竊盜罪。│          │
│    │門鎖之方式，竊取陳雅博│3.被害人陳雅博│            │          │
│    │所租用之車牌號碼ＤＸ─│  於警詢中之指│            │          │
│    │一四０二號自小貨車（該│  述、        │            │          │
│    │車車主為國菱租賃股份有│4.同案被告林文│            │          │
│    │限公司）（內有發電機一│  琛於偵查中之│            │          │
│    │台及行車執照一張）得手│  供述、      │            │          │
│    │。又於同年月十三日，在│5.被害人彭雲星│            │          │
│    │宜蘭縣冬山鄉○○路○段│  於偵查中之指│            │          │
│    │313 號前，以可供兇器使│  述、        │            │          │
│    │用之扳手竊取彭雲星所使│6.被害人陳雅博│            │          │
│    │用之車牌號碼Ｕ二─八四│  於偵查中之指│            │          │
│    │二０號自小貨車（該車車│  訴、        │            │          │
│    │主為鴻興企業社）之車牌│7.被害人陳雅博│            │          │
│    │二面得手，並將該竊得之│  出具之贓物認│            │          │
│    │車輛改懸掛於上開竊得之│  領保管單、  │            │          │
│    │自小貨車上，並於當日該│8.車牌號碼ＤＸ│            │          │
│    │贓車交給知情之林文琛（│  ─一四０二號│            │          │
│    │其收受贓物部分，業經臺│  及Ｕ二─八四│            │          │
│    │灣宜蘭地方法院以九十年│  二０號自小貨│            │          │
│    │度易字第三二０號判決判│  車之車輛竊盜│            │          │
│    │處有期徒刑三月確定）駛│  車牌失竊資料│            │          │
│    │至梨山地區，嗣林文琛於│  個別查詢報表│            │          │
│    │九十年三月十四日二十一│  。          │            │          │
│    │時四十五分許，駕駛懸掛│              │            │          │
│    │車牌號碼Ｕ二─八四二０│              │            │          │
│    │號車牌之自小貨車，行經│              │            │          │
│    │宜蘭縣三星鄉○○路清洲│              │            │          │
│    │橋前時，為警當場查獲，│              │            │          │
│    │並循線查悉上情。      │              │            │          │
├──┼───────────┼───────┼──────┼─────┤
│五、│酉○○基於意圖為自己不│1.被害人午○○│刑法第三百二│臺灣宜蘭地│
│    │法所有之概括犯意，先於│  於警詢中之指│十條第一項竊│方法院檢察│
│    │九十年六月二十二日，在│  述、        │盜罪、第二百│署九十二年│
│    │宜蘭縣羅東鎮○○街164 │2.被害人李秋安│十六條、第二│度偵緝字第│
│    │號前，竊取午○○所有車│  於偵查中之指│百十二條行使│137號     │
│    │牌號碼ＱＶ─五一一九號│  述、        │變造特種文書│          │
│    │自小客車，得手後即將該│3.被害人所出具│、第二百十七│          │
│    │車車牌丟棄。又於九十年│  之贓物認領保│條偽造署押罪│          │
│    │七月二十四日上午，在不│  管單、      │。          │          │
│    │詳地點，竊取蔡欣元所有│4.車牌號碼ＱＶ│            │          │
│    │車牌號碼ＩＡ─九三一三│  ─五一一九、│            │          │
│    │號小自客車得手，並將該│  ＩＡ─九三一│            │          │
│    │車車牌拆下改懸掛於上開│  三號自小客車│            │          │
│    │竊得之車牌號碼ＱＶ─五│  之車輛竊盜車│            │          │
│    │一一九號自小客車上，以│  牌失竊資料個│            │          │
│    │供己使用。嗣酉○○於九│  別查詢報表、│            │          │
│    │十年八月十日，以上開懸│5.車牌號碼ＩＡ│            │          │
│    │掛車牌號碼ＩＡ─九三一│  ─九三一三號│            │          │
│    │三號車牌之贓車搭載劉邦│  車牌相片、  │            │          │
│    │賞、顏金陽及戴德和（均│6.內政部警政署│            │          │
│    │經臺灣桃園地方法院檢察│  刑事警察局90│            │          │
│    │署檢察署檢察官為不起訴│  年10月3 日鑑│            │          │
│    │處分確定），於同日二十│  驗書、      │            │          │
│    │二時三十分許，行經桃園│7.臺灣桃園地方│            │          │
│    │縣中壢市○○路、中央路│  法院檢察署90│            │          │
│    │口時，為警當場查獲，而│  年度偵字第13│            │          │
│    │酉○○為逃避追緝，竟基│  459 號偵查卷│            │          │
│    │於行使變造特種文書及偽│  附之楊梅分局│            │          │
│    │造署押之犯意，假冒「李│  埔頂派出所90│            │          │
│    │秋安」之名，持其先前所│  年8 月11日偵│            │          │
│    │變造之李秋安駕駛執照（│  訊（調查）筆│            │          │
│    │即如附表壹編號一所述）│  錄、楊梅分局│            │          │
│    │交付警方查證而行使之，│  刑事組90年8 │            │          │
│    │足生損害於李秋安、警察│  月11日偵訊（│            │          │
│    │機關查緝犯罪之正確性及│  調查）筆錄、│            │          │
│    │監理機關管理車籍資料之│  90年8 月11日│            │          │
│    │正確性。又分別於九十年│  訊問筆錄。  │            │          │
│    │八月十一日零時二十分許│              │            │          │
│    │、十一時五十分許、十六│              │            │          │
│    │時三十五分許，先後在桃│              │            │          │
│    │園縣警察局楊梅分局頂埔│              │            │          │
│    │派出所、楊梅分局、臺灣│              │            │          │
│    │桃園地方法院檢察署應訊│              │            │          │
│    │時，冒用「李秋安」名義│              │            │          │
│    │應訊，而接續在偵訊（調│              │            │          │
│    │查）筆錄（第一次及第二│              │            │          │
│    │次偵訊《調查》筆錄偽造│              │            │          │
│    │署名各一枚、偽造指印各│              │            │          │
│    │四枚）、訊問筆錄上（偽│              │            │          │
│    │造署名一名），偽簽李秋│              │            │          │
│    │安」署名，並按捺指印，│              │            │          │
│    │足以生損害於李秋安及偵│              │            │          │
│    │查機關偵查犯罪之正確性│              │            │          │
│    │。嗣因該署檢察官傳喚李│              │            │          │
│    │秋安到庭，並將酉○○所│              │            │          │
│    │按捺之指印送驗後，始查│              │            │          │
│    │悉上情。              │              │            │          │
├──┼───────────┼───────┼──────┼─────┤
│六、│酉○○意圖為自己不法之│1.同案被告林宏│刑法第三百二│臺灣板橋地│
│    │所有，於九十年十二月十│  達於警詢中之│十條第一項竊│方法院檢察│
│    │九日凌晨，在臺北縣新店│  供述、      │盜罪        │署九十一年│
│    │市○○路201 號前，取陸│2.被害人巳○○│            │度偵字第九│
│    │建宇所有車牌號碼ＪＧ─│  於警詢中之指│            │七九五號併│
│    │八五三號特營大貨車（車│  述、        │            │案卷其中之│
│    │主登記為力宏汽車貨運有│3.同案被告林宏│            │臺灣宜蘭地│
│    │限公司）得手，並於同年│  達於偵查中之│            │方法院檢察│
│    │十二月中旬某日，在宜蘭│  供述、      │            │署九十一年│
│    │縣壯圍鄉○○路9 之4 號│4.被害人巳○○│            │度偵字第一│
│    │子○○經營之「同興汽車│  所出具之贓物│            │二四四號  │
│    │修護廠」，將上開竊得之│  認領保管單、│            │          │
│    │車輛以五萬元之代價出售│5.車牌號碼ＪＧ│            │          │
│    │予子○○（故買贓物部分│  ─八五三號特│            │          │
│    │，業經臺灣宜蘭地方法院│  營大貨車之車│            │          │
│    │另案判決確定）。      │  輛竊盜車牌失│            │          │
│    │                      │  竊資料個別查│            │          │
│    │                      │  詢報表。    │            │          │
└──┴───────────┴───────┴──────┴─────┘
附表貳：
┌──┬────┬─────┬─────────────┬───────┐
│編號│犯罪時間│犯罪地點  │行為態樣、被害人及所得財物│所犯法條      │
├──┼────┼─────┼─────────────┼───────┤
│一  │八十九年│花蓮市中福│以自備鑰匙開啟車牌號碼ＫＥ│刑法第三百二十│
│    │九月間某│路一二一號│─００八號拖車，入內竊取置│條第一項竊盜罪│
│    │日      │停車場    │於遮陽板上之李秋安所有之汽│              │
│    │        │          │車駕駛執照一張。          │              │
├──┼────┼─────┼─────────────┼───────┤
│二  │九十年五│桃園縣蘆竹│與申○○基（檢察官另案併由│刑法第三百二十│
│    │月三十一│鄉○○路一│臺灣花蓮地方法院審理）共同│一條第一項第三│
│    │日二十二│段一一二號│基於意圖為自己不法所有之概│款攜帶兇器竊盜│
│    │時許    │台茂大賣場│括犯意聯絡，由酉○○把風，│罪。被告與劉立│
│    │        │旁        │而由申○○以酉○○所有之Ｔ│德就左開犯行，│
│    │        │          │型起子撬開林玉金所有車牌號│互有犯意聯絡及│
│    │        │          │碼ＨＲＦ─九０五號重機車之│行為分擔，應依│
│    │        │          │行李箱，竊取壬○○所有之國│共同正犯論處。│
│    │        │          │民身分證一張、駕駛執照一張│              │
│    │        │          │及相片一組得手，並將該機車│              │
│    │        │          │丟棄在桃園縣蘆竹鄉○○路上│              │
│    │        │          │。                        │              │
├──┼────┼─────┼─────────────┼───────┤
│三  │九十年七│花蓮縣花蓮│與申○○共同以酉○○所有之│同上。        │
│    │月一日十│市國強里62│Ｔ型起子撬開三永土木包工業│              │
│    │九時許  │之5號     │有限公司（負責人：癸○○）│              │
│    │        │          │所有之車牌號碼五Ｆ─八六號│              │
│    │        │          │營大貨車車門，入內發動車輛│              │
│    │        │          │駛走而竊取之。            │              │
├──┼────┼─────┼─────────────┼───────┤
│四  │九十年十│花蓮縣吉安│與申○○共同以酉○○所有之│刑法第三百二十│
│    │月間某日│鄉公有停車│Ｔ型起子撬開卯○○所有之車│一條第二項、第│
│    │二十三時│場內      │牌號碼ＡＪ─七七八號拖板車│一項第三款攜帶│
│    │許      │          │車門，入內欲發動引擎而著手│兇器竊盜未遂罪│
│    │        │          │竊取該車，但因引擎無法啟動│。被告與申○○│
│    │        │          │而未能得逞。              │就左開犯行，互│
│    │        │          │                          │有犯意聯絡及行│
│    │        │          │                          │為分擔，應依共│
│    │        │          │                          │同正犯論處。  │
├──┼────┼─────┼─────────────┼───────┤
│五  │九十年十│同上      │由申○○把風，由酉○○以其│刑法第三百二十│
│    │月底某日│          │所有之Ｔ型起子撬開卯○○所│一條第一項第三│
│    │二十三時│          │有之車牌號碼ＡＪ─七七八號│款攜帶兇器竊盜│
│    │許      │          │拖板車車門，入內欲發動引擎│。被告與申○○│
│    │        │          │而著手竊取該車，惟因引擎無│就左開犯行，互│
│    │        │          │法啟動，遂竊取該車置物箱內│有犯意聯絡及行│
│    │        │          │之卯○○所有之國民身分證、│為分擔，應依共│
│    │        │          │全民健康保險卡、長庚紀念醫│同正犯論處。  │
│    │        │          │院掛號證、駕駛執照各一張。│              │
├──┼────┼─────┼─────────────┼───────┤
│六  │九十年九│臺北縣板橋│由申○○把風，由酉○○以其│同上          │
│    │月間某日│市○○路二│所有之Ｔ型起子撬開未○○所│              │
│    │十二時許│段109巷口 │有之車牌號碼ＦＴ─二九一八│              │
│    │        │          │號自小客車車門，入內發動車│              │
│    │        │          │輛駛走而竊取之，嗣將該車之│              │
│    │        │          │車身、引擎號碼磨損、兩面車│              │
│    │        │          │牌丟棄後，將該車駛至宜蘭縣│              │
│    │        │          │蘇澳鎮○○路○段四五八號「│              │
│    │        │          │正東汽車修理廠」前停放。  │              │
│    │        │          │                          │              │
├──┼────┼─────┼─────────────┼───────┤
│七  │九十一年│臺北市內湖│由申○○把風，由酉○○以其│同上          │
│    │一月二十│區○○○路│所有之Ｔ型起子撬開亞鑫通運│              │
│    │五日二十│旁        │有限公司（負責人：己○○）│              │
│    │時許    │          │所有車牌號碼ＧＢ─七六八號│              │
│    │        │          │曳引車車門，入內發動車輛駛│              │
│    │        │          │走而竊取之（車內有金龍保全│              │
│    │        │          │磁卡、汽車保險卡各一張）。│              │
├──┼────┼─────┼─────────────┼───────┤
│八  │九十一年│臺北市文山│由酉○○把風，由申○○以自│刑法第三百二十│
│    │一月二十│區○○路二│備鑰匙一支開啟東北工程行（│條第一項竊盜罪│
│    │六日零時│段117 號前│負責人：林明麗）所有車籍號│。被告與申○○│
│    │三十分許│（大誠高中│碼ｓｎｏ／22621 號、ＰＣ三│就左開犯行，互│
│    │        │工地內）  │００─五型號挖土機一輛。  │有犯意聯絡及行│
│    │        │          │                          │為分擔，應依共│
│    │        │          │                          │同正犯論處。  │
└──┴────┴─────┴─────────────┴───────┘
附表：
┌──┬─────────────────────┬──────────┐
│編號│移送併案之犯罪事實意旨                    │偵查案號            │
├──┼─────────────────────┼──────────┤
│一、│被告酉○○於九十一年四月二十七日凌晨在花蓮│臺灣板橋地方法院檢察│
│    │縣花蓮市○○路○段552號前，取丑○○所有車 │署九十一年度偵字第九│
│    │牌號碼Ｑ四─四八九一號自小貨車得手，再以三│七九五號            │
│    │萬元代價轉售予子○○。因認被告酉○○涉犯刑│                    │
│    │法第三百二十條第一項竊盜罪嫌。            │                    │
├──┼─────────────────────┼──────────┤
│二、│被告酉○○與子○○基於共同犯意之聯絡，由被│同上                │
│    │告酉○○於九十一年五月八日凌晨，在桃園縣大│                    │
│    │溪鎮○○路615巷2號旁，竊取辰○○所有車牌號│                    │
│    │碼ＨＬ─七六七號特營大貨車。因認被告酉○○│                    │
│    │涉犯刑法第三百二十條第一項竊盜罪嫌。      │                    │
├──┼─────────────────────┼──────────┤
│三、│被告酉○○於九十一年十月二十日上午，在苗栗│臺灣板橋地方法院檢察│
│    │縣西湖鄉胡東村一線胡東17號前，以不詳方式竊│署九十一年度偵字第七│
│    │取丙○○所有車牌號碼ＱＭ─五三二號營業曳引│九二三號            │
│    │車（車主登記為六巧交通股份有限公司）得手，│                    │
│    │又於不詳時間、地點造車牌號碼ＦＮ─九一六號│                    │
│    │營業曳引車車牌（該車牌號碼之車主為宏溢貨運│                    │
│    │有限公司，使用人為韓京旭）二面，再將偽造之│                    │
│    │車牌懸掛在上開竊之車輛上。嗣於九十一年十一│                    │
│    │月八日晚間，將上開車輛駛至不知情之丁○○位│                    │
│    │於宜蘭縣蘇澳鎮○○里○○路220 號之停車場內│                    │
│    │寄放，因而行使上開偽造車牌，均足以生損害於│                    │
│    │監理機關對車牌管理之正確性及宏溢貨運有限公│                    │
│    │司、韓京旭。因認被告酉○○涉犯刑法第三百二│                    │
│    │十條第一項竊盜罪嫌、第二百十六條、第二百十│                    │
│    │二條行使偽造特種文書罪嫌。                │                    │
├──┼─────────────────────┼──────────┤
│四、│被告酉○○意圖為自己不法之所有，或獨自一人│臺灣宜蘭地方法院檢察│
│    │，或與甲○○（業經法院另案判決）、吳明峰、│署九十二年度偵字第一│
│    │庚○○、劉明治（均由檢察官另案偵查中）基於│八四八、二四二三、二│
│    │共同之概括犯意聯絡，先租用桃園縣平鎮市民族│八六八號            │
│    │路雙連一段46號、雙連二段53之9 號、雙連坡48│                    │
│    │號及花蓮縣吉安鄉○○路○段20號（由劉明治承│                    │
│    │租），以供放置贓車及偽造車牌之場所，並於竊│                    │
│    │取車輛後，或懸掛由酉○○、甲○○等人共同偽│                    │
│    │造之車牌使用，或基於為自己不法所有之概括犯│                    │
│    │意，預先以五千元至八千元不等之價格購買人頭│                    │
│    │帳戶後，對車主恐嚇取財，而先後為下列行為，│                    │
│    │均足以生損害於監理機關對於車籍管理之正確性│                    │
│    │及各偽造車牌之原車主，渠等犯行分述如下：  │                    │
│    │(一)被告酉○○於九十二年七月十一日，在花蓮市│                    │
│    │  海岸路南濱公園旁，以客觀上可供兇器使用之│                    │
│    │  十字起字竊取林東旺所有車牌號碼ＬＷ─八二│                    │
│    │  九一號自小客車，得手後隨將該車車牌丟棄，│                    │
│    │  改懸掛其偽造之車牌號碼Ｊ三─六七０八號車│                    │
│    │  牌。                                    │                    │
│    │(二)被告酉○○於九十二年七月十三日，在花蓮市│                    │
│    │  富裕二街後火車站前，以上開方法竊取孫建文│                    │
│    │  所有車牌號碼Ｒ九─二四九六號自小客車，得│                    │
│    │  手隨即將該車車牌丟棄，改懸掛偽造車牌號碼│                    │
│    │  ＢＶ─九一０二號車牌。                  │                    │
│    │(三)被告酉○○於九十二年十二月十日，在臺北縣│                    │
│    │  樹林市○○街16巷2弄8號地下室，以上開方法│                    │
│    │  竊取朱進法所有車牌號碼ＶＰ─九三九八號自│                    │
│    │  小客車，得手隨即將該車車牌丟棄，改懸掛偽│                    │
│    │  造車牌號碼Ｖ０─九九五九號車牌。        │                    │
│    │(四)被告酉○○、甲○○、庚○○一同搭車前往尋│                    │
│    │  覓作案車輛後，由庚○○一人或與甲○○共同│                    │
│    │  負責把風，由被告酉○○或甲○○持客觀上可│                    │
│    │  供兇器使用之Ｔ型扳手，破壞車門、電門後，│                    │
│    │  分別於九十二年四月四日，在桃園縣桃園市建│                    │
│    │  國東路6 號前；於九十二年四月十三日，在臺│                    │
│    │  北市○○區○○路493號 前；於九十二年五月│                    │
│    │  五日，在宜蘭縣南澳鄉○○村○○路陽明巷2 │                    │
│    │  號前，分別竊取車牌號碼八Ｎ─四一九五號自│                    │
│    │  小貨車、ＣＺ─九八０七號自小客車、ＩＷ─│                    │
│    │  三六八七號自小貨車，再分別改懸掛偽造車牌│                    │
│    │  號碼ＳＤ─五四九七號、Ｑ二─二四五七號、│                    │
│    │  ＨＱ─五七五五號車牌。                  │                    │
│    │(五)被告酉○○於九十二年五月十五日搭乘吳明峰│                    │
│    │  駕駛之車輛（其上尚有甲○○、庚○○）前往│                    │
│    │  臺北縣五股鄉○○路○ 段3 號前，由酉○○持│                    │
│    │  客觀上可供兇器使用之Ｔ型扳手，竊取陳達桂│                    │
│    │  所有車牌號碼五六０─ＧＣ號拖車車頭及ＣＡ│                    │
│    │  ─三二號拖車（車主登記為松信交通事業股份│                    │
│    │  有限公司）得手後，由甲○○將車輛駛至高雄│                    │
│    │  市小港區偏僻處所藏放，進而於同日下午以電│                    │
│    │  話聯絡陳達桂，恐嚇稱如不支付四十萬元則不│                    │
│    │  返還上開車輛，嗣經陳達桂討價還價而同意以│                    │
│    │  二十五萬元取回車輛，陳達桂並依指示，於九│                    │
│    │  十二年五月十六日自臺北國際商業銀行五股分│                    │
│    │  行沈三桂帳戶內，轉帳匯款五萬元至臺灣中小│                    │
│    │  企業銀行屏東分行王明理帳戶，因而得於當日│                    │
│    │  下午在高雄市餐飲學校旁取回車牌號碼ＣＡ─│                    │
│    │  三二號拖車，陳達桂又以同一方式轉帳匯款五│                    │
│    │  萬元至王明理帳戶內，另於九十二年五月二十│                    │
│    │  二日再轉帳匯款十萬元至彰化商業銀行屏東分│                    │
│    │  行邵國雄帳戶，但酉○○等人並未依約定歸還│                    │
│    │  車牌號碼五六０─ＧＣ號拖車車頭。        │                    │
│    │(六)酉○○於九十二年六月九日凌晨與劉明治、吳│                    │
│    │  明峰、甲○○、庚○○共同乘車前往花蓮縣吉│                    │
│    │  安鄉吉安火車站前廣場，由酉○○、庚○○及│                    │
│    │  甲○○持客觀上可供兇器使用之Ｔ型扳手，竊│                    │
│    │  取謝卓寰所有車牌號碼ＦＹ─九一七號拖車頭│                    │
│    │  得手，由甲○○將車輛駛至高雄市小港區偏僻│                    │
│    │  處所藏放，進而於九十二年六月十六日九時許│                    │
│    │  ，以電話聯絡謝卓寰，恐嚇稱如不支付三十萬│                    │
│    │  元，則不返還上開車輛，嗣謝卓寰討價還價而│                    │
│    │  降為二十萬元，謝卓寰因而依指示，於九十二│                    │
│    │  年六月十七日將十萬元匯入第一商業銀行屏東│                    │
│    │  分行王聰義帳戶，但因該帳戶遭凍結至酉○○│                    │
│    │  等人無法領款，遂要求謝卓寰另行付款，故謝│                    │
│    │  卓寰又於同月二十三日依指示將十五萬元匯入│                    │
│    │  交通銀行中壢分行李雲強帳戶，然酉○○等人│                    │
│    │  收得款項並未依約定歸還車輛。            │                    │
│    │(七)酉○○於九十一年七月間，在宜蘭縣羅東鎮郵│                    │
│    │  局附近拾陳榮春所有之駕駛執照一枚後，即予│                    │
│    │  侵占入己，並在桃園縣平鎮市○○路雙連一段│                    │
│    │  36號，以自己相片換貼在上開駕駛執照上而變│                    │
│    │  造該駕駛執照，足以生損害於監理機關對於駕│                    │
│    │  駛執照管理之正確性及陳榮春。            │                    │
│    │(八)酉○○又基於收受贓物之概括犯意，明知「王│                    │
│    │  東亞」所交付車牌號碼ＧＡ─０六七三號自小│                    │
│    │  貨車之行車執照、ＳＤ─五四九七號自小貨車│                    │
│    │  之行車執照，均為來路不明之贓物，仍於九十│                    │
│    │  二年間在臺北市○○路監理所附近予以買受。│                    │
│    │(九)酉○○於九十二年七月十二日在花蓮縣花蓮市│                    │
│    │  長頸鹿遊藝場內，明知年籍姓名不詳之國中生│                    │
│    │  所持有之十具行動電話均為來路不明之贓物，│                    │
│    │  竟仍以每支二千元之價格買受之。          │                    │
│    │(十)酉○○於不詳時間，在不詳地點，偽造車牌號│                    │
│    │  碼Ｌ三─０三九九號、Ｇ六─七五三八號車牌│                    │
│    │  各二面。                                │                    │
│    │因認被告酉○○涉犯刑法第三百二十一條第一項│                    │
│    │第三款攜帶兇器竊盜罪嫌、同條第四款結夥三人│                    │
│    │以上竊盜罪嫌、第二百十六條、第二百十條行使│                    │
│    │偽造特種文書罪嫌、第三百四十六條第一項恐嚇│                    │
│    │取財罪嫌、第二百十二條變造特種文書罪嫌、第│                    │
│    │三百四十九條第二項故買贓物罪嫌。          │                    │
├──┼─────────────────────┼──────────┤
│五、│被告酉○○與甲○○於九十二年四月二十四日凌│臺灣宜蘭地方法院檢察│
│    │晨，攜帶客觀上可供兇器使用之利刃前往桃園縣│署九十三年度偵字第八│
│    │平鎮市○○路○段99號意達汽車有限公司展示場│０三號              │
│    │，以利刃破壞該虫司右側廠房鐵皮外牆，進入該│                    │
│    │公司內，以車輛所附之原廠鑰匙，竊取未懸掛車│                    │
│    │牌之自小客車（賓士Ｃ240 型，車身號碼ＷＤＢ│                    │
│    │0000000 Ｂ317747號）得手後，再懸掛兩人於不│                    │
│    │詳地點所偽造車牌號碼Ｈ─九五三九號之車牌，│                    │
│    │嗣由酉○○於同年五、六月間，在宜蘭縣羅東鎮│                    │
│    │公正路211 號「梅山檳榔攤」，以十八萬元之代│                    │
│    │價將上開懸掛偽造車牌之贓車出售予邱福祥。迄│                    │
│    │於九十三年三月五日十四時三十分許，為警持搜│                    │
│    │索票前往上開「梅山檳榔攤」搜索，並扣得上開│                    │
│    │車輛之原廠鑰匙一支，復經警持搜索票在宜蘭縣│                    │
│    │冬山鄉○○○路132 號神壇旁車棚內，扣得上開│                    │
│    │懸掛偽造車牌之贓車。因認被告酉○○涉犯刑法│                    │
│    │第三百二十一條第一項第三款攜帶兇器竊盜罪嫌│                    │
│    │、第二百十六條、第二百十二條行使偽造特種文│                    │
│    │書罪嫌。                                  │                    │
└──┴─────────────────────┴──────────┘
附錄本案論罪科刑法條全文：
中華民國刑法第二百十二條
 (偽造變造特種文書罪)
偽造、變造護照、旅券、免許證、特許證及關於品行、能力服務
或其他相類之證書、介紹書，足以生損害於公眾或他人者，處一
年以下有期徒刑、拘役或三百元以下罰金。
中華民國刑法第二百十六條
 (行使偽造變造或登載不實之文書罪)
行使第條至第條之文書者，依偽造、變造文書或登載不實事項或
使登載不實事項之規定處斷。
中華民國刑法第二百十七條
 (偽造盜用印章印文或署押罪)
偽造印章、印文或署押，足以生損害於公眾或他人者，處三年以
下有期徒刑。
盜用印章、印文或署押，足以生損害於公眾或他人者，亦同。
中華民國刑法第三百二十一條
犯竊盜罪而有左列情形之一者，處六月以上、五年以下有期徒刑
：
一  於夜間侵入住宅或有人居住之建築物、船艦或隱匿其內而犯
    之者。
二  毀越門扇、牆垣或其他安全設備而犯之者。
三  攜帶兇器而犯之者。
四  結夥三人以上而犯之者。
五  乘火災、水災或其他災害之際而犯之者。
六  在車站或埠頭而犯之者。
前項之未遂犯罰之。
中華民國刑法第三百四十六條
 (單純恐嚇罪)
意圖為自己或第三人不法之所有，以恐嚇使人將本人或第三人之
物交付者，處六月以上五年以下有期徒刑，得併科一千元以下罰
金。
以前項方法得財產上不法之利益，或使第三人得之者，亦同。
前二項之未遂犯罰之。
